【裁判字號】    99,審簡附民,23
【裁判日期】    990611
【裁判案由】    違反商標法
【裁判全文】
臺灣高雄地方法院刑事附帶民事訴訟判決
原      告  阿迪達斯公司
法定代理人  T.G.J.Heh.
原      告  彪馬運動魯道夫達士拉股份有限公司
法定代理人  Jochen Ze.
共      同
訴訟代理人  甲○○
被      告  乙○○
上列當事人間因本院98年度審簡字第4009號違反商標法案件，經
原告提起附帶民事訴訟，本院於99年6 月2 日言詞辯論終結，判
決如下：
    主  文
被告應給付原告阿迪達斯公司新臺幣肆萬元，被告應給付彪馬運
動魯道夫達士拉股份有限公司新臺幣捌萬元，並均自民國九十九
年二月六日起至清償日，按週年利率百分之五計算之利息。
本判決第一項得假執行。
原告其餘之訴及其餘假執行之聲請均駁回。
    事實及理由
壹、程序部分：
一、本件原告係外國法人，具有涉外因素，原告主張被告有侵害
    其商標權而應負擔損害賠償責任，為一私法爭訟，自應適用
    涉外民事法律適用法以定涉外事件之管轄及準據法。又本件
    被告為我國自然人，且原告所主張被告之侵權行為地在本院
    轄區，被告涉嫌違反商標法之行為已經臺灣高雄地方法院檢
    察署檢察官聲請簡易判決處刑，原告提起附帶民事訴訟，本
    院就此涉外事件有管轄權。又按關於由侵權行為而生之債，
    依侵權行為地法。但中華民國法律不認為侵權行為者，不適
    用之。侵權行為之損害賠償及其他處分之請求，以中華民國
    法律認許者為限，涉外民事法律適用法第9 條定有明文。
    本件原告主張被告侵權行為之事實，係發生在我國境內，依
    上開規定，本件涉外事件之準據法，即應適用中華民國法。
二、本件被告經合法通知，未於言詞辯論期日到場，核無民事訴
    訟法第386 條各款所列情形，爰依原告聲請，由其一造辯論
    而為判決。
貳、實體部分：
一、原告起訴主張：被告明知「PUMA 」、「adidas」等文字、
    圖形或其聯合式商標，分別係原告向我國經濟部智慧財產局
    申請註冊並取得商標專用權，指定使用於各種運動衣褲、運
    動訓練衣褲等商品，且於商標專用期間內，未經前揭商標專
    用權人之同意或授權，不得販賣或意圖販賣而陳列侵害商標
    權人商標之商品，竟於98年1 月28日下午起，至98年1 月29
    日下午3 時50分遭警查獲為止，將批得之仿冒商標商品，擺
    設、陳列於高雄市○○區○○路30號對面攤位，供不特定多
    數人挑選、購買，並已陸續售出10餘件仿冒商標商品，經原
    告提起告訴，並經高雄地方法院檢察署檢察官以98年度偵字
    第8855號案件偵查終結並聲請簡易判決處刑在案，被告曾於
    民國93年間，因違反商標法案件，經台中地方法院以94年度
    中簡字第301 號判決判處有期徒刑確定，顯見被告再犯商標
    法案件係屬累犯身分，又查本次侵害原告2 公司商標之仿冒
    商品數量甚鉅，被告行為已嚴重侵害原告商標權。爰依商標
    法第63條第1項 第3 款規定提起本訴（根據商標法第63條第
    3 項部分經其於言詞辯論程序更正刪除），聲明請求判命：
     (一) 被告應給付原告阿迪達斯公司新臺幣（下同）15 萬
    元，及應給付原告彪馬運動魯道夫達士拉股份有限公司30
    萬元，及均自起訴狀繕本送達翌日起至清償日止，按年利率
    5 ％計算之利息；( 二) 願供擔保請准宣告假執行等語；(
    三) 訴訟費用由被告負擔。
二、被告則未為任何聲明或陳述，亦未提出任何書狀。
三、按附帶民事訴訟之判決，應以刑事訴訟判決所認定之事實為
    據，刑事訴訟法第500 條前段定有明文。本件原告主張被告
    販賣仿冒PUMA、ADIDAS商品而侵害原告商標權之事實，業據
    本院98年度審簡字第4009號刑事判決認定事證明確，依商標
    法第82條、第81條第1 款之非法販賣侵害商標權人之商品罪
    ，判處被告有期徒刑3 月在案，有該判決在卷可稽，自堪信
    為真實。
四、原告雖主張因被告查獲之數量龐大，應依商標法第63條第1
    項第3 款計算其損害賠償之金額，並提出鑑定報告書2 紙（
    見本院附民卷第8、9頁）為據。惟查：
（一）按商標權人對於侵害其商標權者，得請求損害賠償，並得
      請求排除其侵害；有侵害之虞者，得請求防止之，商標法
      第61條第1 項定有明文。又商標權人請求損害賠償時，得
      就下列各款擇一計算其損害：一、依民法第216 條規定。
      但不能提供證據方法以證明其損害時，商標權人得就其使
      用註冊商標通常所可獲得之利益，減除受侵害後使用同一
      商標所得之利益，以其差額為所受損害。二、依侵害商標
      權行為所得之利益；於侵害商標權者不能就其成本或必要
      費用舉證時，以銷售該項商品全部收入為所得利益。三、
      就查獲侵害商標權商品之零售單價500 倍至1,500 倍之金
      額。但所查獲商品超過1,500 件時，以其總價定賠償金額
      。前項賠償金額顯不相當者，法院得予酌減之。商標法第
      63 條 第1 、2 項定有明文。又所謂零售單價係指侵害他
      人商標專用權之商品實際出售之單價，並非指商標權人自
      己商品之零售價或批發價而言，合先敘明。
（二）本件被告侵害原告之商標權，已如前述，揆諸上開規定，
      原告自得向被告請求損害賠償。本院審酌本件所查獲被告
      仿冒商品共437 件，其中侵害原告阿迪達斯公司商標權之
      產品共97件，仿冒原告彪馬運動魯道夫達士拉股份有限公
      司商標權之產品共206 件（仿冒商標之商品種類、數量詳
      如附表所載），被告於警詢中陳稱以上衣、褲子是以250
      元賣出，外套是以390 元賣出等語，及被告侵害之手法、
      態樣、所生危害及被告曾有販賣仿冒原告上開商標商品之
      前科等一切情狀，認原告得請求賠償之零售單價以其商品
      之均價即320 元（計算式：(390元＋250 元) ÷2 ＝320
      元），按500 倍計算應為160,000 元（計算式：320 元×
      500 ＝160,000 元），然本院審酌被告之所獲取之利益非
      鉅，僅賣出10餘件等情（見98年度審簡第4009號案件警卷
      第6-9 頁），復衡以查獲之原告阿迪達斯公司、彪馬運動
      魯道夫達士拉股份有限公司被侵害商標權之產品數量分別
      為97件、206 件，認依商標法第63條第1 項第3 款之商品
      零售單價最低500 倍計算出之損害賠償額，如全數作為損
      害賠償之金額顯不相當，是就原告阿迪達斯公司酌減以商
      標法第63條第1 項第3 款方法計算出之損害賠償額4 分之
      1 計4 萬元為適當，就原告彪馬運動魯道夫達士拉股份有
      限公司酌減以商標法第63條第1 項第3 款方法計算出之損
      害賠償額2 分之1 計8 萬元為適當，逾此部分之請求，均
      無理由，應予駁回。
（三）末按，依民法第229 條規定給付無確定期限者，債務人於
      債權人得請求給付時，經其催告而未為給付，自受催告時
      起，負遲延責任；其經債權人起訴而送達訴狀，或依督促
      程序送達支付命令，或為其他相類之行為者，與催告有同
      一之效力。查本件起訴狀繕本前於99年1 月26日向被告為
      寄存送達，是依民事訴訟法第138 條第2 項規定應自寄存
      之日起經10日即同年2 月5 日發生送達效力，揆諸前揭說
      明，原告得請求自99年2 月6 日起至清償日止，按年息5%
      計算之利息。
五、綜上所述，原告阿迪達斯公司依據侵害商標權之侵權行為損
    害賠償法律關係，求為判決被告應給付40,000元，原告彪馬
    運動魯道夫達士拉股份有限公司依據侵害商標權之侵權行為
    損害賠償法律關係，求為判決被告應給付80,000元，均自起
    訴狀繕本送達翌日即99年2 月6 日起至清償日止，按週年利
    率百分之5 計算之利息，為有理由，自應准許。逾此部分之
    請求為無理由，應予駁回。
六、本件係所命給付之金額未逾50萬元之判決，就原告勝訴部分
    ，應依職權宣告假執行，原告供擔保宣告假執行之聲請，應
    視為職權宣告之提醒，爰依民事訴訟法第389 條第1 項第5
    款規定，依職權宣告假執行。至原告敗訴部分，其假執行之
    聲請已失所依附，應予駁回。另本件為刑事附帶民事訴訟，
    依法無庸繳納裁判費，且訴訟程序中，兩造並無其他訴訟費
    用之支出，爰不另為訴訟費用負擔之諭知，附此敘明。
據上論結：原告之訴為一部有理由，一部無理由，依刑事訴訟法
第502 條、第491 條第10款，民事訴訟法第389 條第1 項第5 款
，判決如主文。
中    華    民    國    99    年    6     月    11    日
                  刑事第一庭    法  官  張琬如
以上正本證明與原本無異。
如不服本判決應於收受本判決後10日內向本院提出上訴書狀，並
應敘述具體理由，如未敘述上訴理由者，應於上訴期間屆滿後20
日內補提理由書狀於本院（均須按他造當事人之人數附繕本）「
切勿逕送上級法院」。
中    華    民    國    99    年    6     月    11    日
                                書記官  劉甄庭
附表：
┌──┬─────────┬────┬─────┬───┐
│編號│商標品名          │數量    │販售價格( │所有人│
│    │                  │        │新臺幣/元)│      │
│    │                  │        │          │      │
├──┼─────────┼────┼─────┼───┤
│ 1. │仿冒NIKE外套      │ 19件   │390 元（聲│乙○○│
│    │                  │        │請書誤載為│      │
│    │                  │        │250元）   │      │
├──┼─────────┼────┼─────┼───┤
│ 2. │仿冒NIKE上衣。    │ 100件  │ 250元    │同上  │
│    │                  │        │          │      │
├──┼─────────┼────┼─────┼───┤
│ 3. │仿冒NIKE褲子。    │ 15件   │ 250元    │同上  │
│    │                  │        │          │      │
├──┼─────────┼────┼─────┼───┤
│ 4. │仿冒PUMA外套。    │ 15件   │390 元（聲│同上  │
│    │                  │        │請書誤載為│      │
│    │                  │        │250元）   │      │
├──┼─────────┼────┼─────┼───┤
│ 5. │仿冒PUMA上衣。    │ 165件  │ 250元    │同上  │
├──┼─────────┼────┼─────┼───┤
│ 6. │仿冒PUMA褲子。    │ 26件   │ 250元    │同上  │
├──┼─────────┼────┼─────┼───┤
│ 7. │仿冒ADIDAS外套。  │ 23件   │390 元（聲│同上  │
│    │                  │        │請書誤載為│      │
│    │                  │        │250元）   │      │
├──┼─────────┼────┼─────┼───┤
│ 8. │仿冒ADIDAS上衣。  │ 64件   │ 250元    │同上  │
├──┼─────────┼────┼─────┼───┤
│ 9  │仿冒ADIDAS褲子    │ 10件   │ 250元    │同上  │
├──┴─────────┴────┴─────┴───┤
│      總數量                          437件           │
└───────────────────────────┘

司法院資訊處製作；財團法人民間司法改革基金會備份。
